臺灣高等法院臺南分院刑事裁定
110年度侵聲再字第87號
聲  請  人
即受判決人  林寬慈



代  理  人  蘇慶良律師
上列聲請人因強制猥褻案件，對於本院108年度侵上訴字第1104
號中華民國109年2月27日確定判決（原審案號：臺灣嘉義地方法
院108年度侵訴字第3號；起訴案號：臺灣嘉義地方檢察署107年
度偵字第847號）聲請再審暨停止刑罰之執行，本院裁定如下：
    主  文
再審及停止刑罰執行之聲請均駁回。
    理  由
一、聲請意旨略以：本件係依刑事訴訟法第420條第1項第6款規
    定院，對本院108年度侵上訴字第1104號原確定判決聲請再
    審，聲請人即受判決人甲○○(以下稱聲請人)所主張之證據，
    雖非新證據，而於原審108年度侵訴字第3號及本院108年度
    侵上訴字第1104號判決作成時已存在之證據，但上開案件審
    理時，勘驗存放於卷內由告訴人提出之錄影光碟此項證據不
    夠仔細，因當時機器播放速度太快而未發現錄影光碟內之閃
    光並非告訴人所稱小夜燈，經聲請人以高解析度及16：9比
    例放大處理後，可發現影片中之光點係招牌燈，空中另有LE
    D燈線在飄動並連接至招牌燈，才會規律重複出現，一般小
    夜燈不可能有如此燈光或燈源之多層次變化，且燈光出現時
    間過於集中在53秒至2分44秒之間，影音檔中第53至54秒間
    ，可看到似玻璃反射倒影中有物體或文字出現，在錄音檔2
    分39秒至2分40秒有東西撞擊到門窗之聲音，錄音檔2分43.0
    42秒至3分13.766秒中間夾雜著撕包裝袋或塑膠袋聲，錄音
    檔從一開始的電訊、雜音非常嚴重，影音檔光源在方框中高
    速運行，明顯是戶外車流聲，又由錄音檔中聲音檔部分，可
    見告訴人與聲請人對話時，正好都避開光源出現時間，足以
    令人懷疑原確定判決所據以認定被告有罪之證據係經告訴人
    剪接偽造，因此若將播放錄影光碟速度調慢，即會發現錄影
    光碟中所出現之閃光，是室外招牌發出之光線以及室外汽車
    行駛聲音，且光點不只一點，可以證明告訴人錄製影片時人
    在室外，而非案發室內，因此本案有發現審判時未發現之新
    證據，且此項新證據無論單獨或綜合卷內其他證據評價，均
    足以動搖原確定判決有罪之認定。
二、按有罪之判決確定後，因發現新事實或新證據，單獨或與先
    前之證據綜合判斷，足認受有罪判決之人應受無罪、免訴、
    免刑或輕於原判決所認罪名之判決者，為受判決人之利益，
    得聲請再審；第1項第6款之新事實或新證據，指判決確定前
    已存在或成立而未及調查斟酌，及判決確定後始存在或成立
    之事實、證據，刑事訴訟法第420條第1項第6款、第3項定有
    明文。而所謂發現之新事實、新證據，雖不以該事證於事實
    審法院判決前已存在為限，縱於判決確定後始存在或成立之
    事實、證據，亦屬之。惟須該事證本身可單獨或結合先前已
    經存在卷內之各項證據資料，予以綜合判斷觀察，認為足以
    動搖原有罪之確定判決，而為受判決人無罪、免訴、免刑或
    輕於原判決所認罪名之判決者，始得聲請再審。否則，如業
    經確定判決調查斟酌，並予以評價者，或客觀上難令人產生
    合理懷疑而認足以動搖原確定判決所認定之事實者，即不得
    據以聲請再審。再者，聲請再審案件之事證，於判斷是否符
    合此要件，當以客觀存在之經驗法則、論理法則為審查，尚
    非任憑聲請人之主觀、片面之自我主張，即已完足。故聲請
    再審之理由，如僅係對原確定判決之認定事實再行爭辯，或
    對原確定判決採證認事職權之適法行使，任意指摘，或對法
    院依職權取捨證據持相異評價，而原審法院即使審酌上開證
    據，亦無法動搖原確定判決之結果者，亦不符合此條款所定
    提起再審之要件（最高法院107年度台抗字第1277號、110年
    度台抗字第12號裁定意旨參照）。
三、聲請人前因強制猥褻案件，經臺灣嘉義地方法院以108年度
    侵訴字第3號判決判處有期徒刑9月，聲請人不服提起上訴，
    經本院為實體之審理後，以108年度侵上訴字第1104號判決
    駁回聲請人之上訴，有前開判決書及臺灣高等法院被告前案
    紀錄表在卷可證，並經本院調閱上開刑事卷宗核閱無訛。故
    本件聲請人對於本院原確定判決聲請再審，本院自有管轄權
    。
四、經查：
㈠、本院108年度侵上訴字第1104號原確定判決係依聲請人自白其
    與告訴人案發時共同承租同棟房屋不同房間居住，佐以告訴
    人案發時被告如何於租屋處客廳對其為強制猥褻行為之經過
    情形，及告訴人胞姊證述告訴人案發後與其聯繫，向其陳述
    案發經過並陪同告訴人與社工會談及協助告訴人搬離租屋處
    之經過情形，另參酌卷附租屋處空間配置圖、告訴人提出之
    案發法時蒐證錄音、錄影光碟內容，告訴人於案發後立即撥
    打113保護專線求助一情，亦有衛生福利部民國108年5月8日
    衛部護字第1081400782號函檢附113保護專線諮詢紀錄表、
    性侵害犯罪事件通報表、嘉義市政府社會工作員個案訪視資
    料等證據資料可稽，因而認定聲請人確有原確定判決所載之
    犯罪事實，並就論斷上開證據資料之理由於判決內詳予敘明
    ，經核原確定判決並無違經驗法則、論理法則與證據法則之
    情形。　
㈡、聲請人固以其利用慢速播放原確定判決卷內所附由告訴人提
    出之蒐證錄影光碟，發現原確定判決當庭勘驗時，因播放速
    度過快，而就錄影之人所在場所認定有誤，倘以其所使用之
    速度、比例播放，可解讀出其所主張上開相異於原確定判決
    認定之事實，此項新發現可使其受無罪判決云云。聲請人雖
    主張係以刑事訴訟法第420條第1項第6款規定為其聲請再審
    事由，然其並未提出任何判決確定前已存在或成立而未及調
    查斟酌，及判決確定後始存在或成立之證據，僅主張若將原
    確定判決時已存在，並經原確定判決曾實施勘驗，進行過調
    查程序之證據，以其指定之慢速播放，可得出不同於原確定
    判決之結論，顯係就已存在之證據，爭執原確定判決就此項
    證據之評價。惟關於證據之取捨、證據證明力之判斷，以及
    事實有無之認定，均屬事實審法院之職權，倘其取捨判斷與
    認定，並不違背論理法則及經驗法則，當事人尚不得僅因法
    院最終判決結果與其想像不一致，而逕認定事實審法院對證
    據的審酌有所違誤，且法院依據調查結果，認定事實，對證
    據何者可採，何者不可採，即證據之證明力如何，係屬法院
    依自由心證判斷之職權，並非聲請再審之事由，法院即使對
    於證據之評價與受判決人所持相異，亦屬法院自由心證之範
    疇，聲請人於確定判決審理進行勘驗程序時，提出與本件聲
    請相同理由對卷附錄影光碟有所爭執，原確定判決就其所指
    可證明為無罪之錄影光碟時間，以於審理時進行勘驗，且就
    聲請人質疑之處(聲請人於原確定判決審理時所主張之理由
    與本件聲請再審所述理由重複)，原確定判決於第5頁已一一
    說明聲請人主張不可採信之理由(見本院卷第57頁)，則原確
    定判決既已綜合全部事證，本其自由心證就聲請人之供述、
    上開證人之證言、錄影音光碟內容之勘驗結果與卷存文書證
    據資料詳加審酌，並說明就該等證據評價取捨之理由，聲請
    人未綜合全部證據相互間之關連性，就屬法院職權認定之範
    疇，空言指稱原確定判決所根據之其中1項錄影光碟勘驗之
    播放速度與其主張速度不同，內容評價與其意見相左，而持
    與原確定判決審理時相同之理由聲請再審，明顯並非發現新
    事實或新證據，僅係對原確定判決卷內業已存在之同一證據
    持相異評價，再事爭執，尚非適法之再審事由。更何況，依
    聲請人所提出使用其主張之速度播放告訴人提出之錄影光碟
    ，所擷取光源照片，亦只能看出有發光體發出光線，尚難憑
    該光線形狀、大小判斷該光源為何，聲請人主張該發光體係
    室外招牌燈而非告訴人證述之小夜燈，亦僅係聲請人主觀認
    知，屬其個人意見，並無其他原確定判決前、後所未斟酌之
    證據，足以支持聲請人上開主張，顯見聲請人所執之再審理
    由，無非係對於原確定判決之證據取捨及證明力之判斷持相
    異之評價，而於判決確定後再為相同、重複之爭執辯論，其
    本件聲請顯與刑事訴訟法第420條第1項第6款規定要件不合
    ，並從形式上觀察，亦不具備顯然可認為足以動搖原有罪確
    定判決之要求，難即認為具有聲請再審之理由。
㈢、綜上，本件聲請再審，或係就確定判決證據取捨認定事實之
    職權行使，徒憑己意，再事爭執，對於原確定判決依職權適
    法審酌並已詳細論斷說明之事項任意加以指摘，依上述說明
    ，其再審之聲請自難認為有理由，應予駁回。又聲請人再審
    之聲請，既應駁回，則其停止刑罰執行之聲請，自屬不應准
    許，而應併予駁回。　　　
五、依刑事訴訟法第434條第1項裁定如主文。
中　　華　　民　　國　　110 　年　　8 　　月　　27　　日
                  刑事第六庭    審判長法　官  張瑛宗
                                      法　官  林逸梅
                                      法　官  李秋瑩
以上正本證明與原本無異。
如不服本裁定，應於收受本裁定後五日內向本院提出抗告狀。
　　　　　　　　　　　　　　　　　　　書記官  劉紀君　　
中　　華　　民　　國　　110 　年　　8 　　月　　27　　日